11/15/22, 8:09 AM InfoJobs - CV

# InfoJobs

Por leer en Native English - Pre-Sales Lead Generation



## Comercial en Home and Retail

CV actualizado el 28/02/2022

Edad: 27 años (04/07/1995)

Autónomo: No

Teléfono extranjero: +447462754984

Madrid Tú pides: Madrid

Vehículo propio: No

Género: Hombre

## Killer questions

#### Tell us about your experience of working on the phone, please!

I have now worked in an online broker for over a year. Making around 150-200 calls per day. No previous contact had been made with the potential clients. In order to make the sale we had to explain the full service, explain the platform and its tools and get the client to register and deposit in order to start working with him.

## Experiencias

Agosto 2021 - Actualmente (1 año y 3 meses)

### Comercial

Home and Retail | Gestión de inversiones

Venta fría teléfonica.

Captación de clientes para inversiones en un broker de bolsa.

Vender el producto y afianzar una cartera de clientes.

Nivel Empleado/a

Categoría y subcategoría Comercial y ventas: Televenta y marketing telefónico, Comercial

Captación de clientes Gestión comercial Captación de cuentas Telemarketing Ventas

Privacy - Terms

11/15/22, 8:09 AM InfoJobs - CV

Octubre 2018 - Junio 2019 (8 meses)

## Online chat operator

Parcel2Go | Transporte (mercancías y pasajeros) y mensajeria

Proporcionar help desk y atención al cliente mediante chats y llamadas telefónicas.

Trabajar en un entorno activo y bajo presión, atendiendo hasta a 5 clientes a un tiempo.

Resolución de problemas asegurando la satisfacción del cliente para mantener su fidelidad a la marca.

12 € - 12 € Bruto/hora Salario

Nivel Empleado/a

Atención a clientes: Atención al cliente Categoría y subcategoría

Atención al cliente Help desk Resolución de problemas

Septiembre 2017 - Febrero 2019 (1 año y 5 meses)

## Cuidador/a a domicilio

Asistencia Personal | Atención sanitaria y hospitalaria

Capacidad de empatía para el cuidado físico y emocional de una persona con necesidades especiales (cognitivas y conductuales).

Proporcionar diferentes cuidados desde la alimentación de la persona hasta el entretenimiento y la estabilidad emocional

Nivel Empleado/a

Categoría y subcategoría Sanidad y salud: Otras profesiones sanitarias

Empatía Necesidades especiales

Julio 2015 - Enero 2019 (3 años y 6 meses)

## Dependiente/a

Flying Tiger Copenhagen |

Trabajando en Tiger adquirí diferentes habilidades como control, gestión y rotación de stock, manejo de dinero y gestión de

Trabajar en el mundo del retail destacó la importancia de la atención y la satisfacción del cliente. Aprendí a trabajar en un ambiente rápido, dinámico y activo. Trabajando en equipo fui capaz de resolver diferentes problemas y cumplir con metas fijadas previamente.

Nivel Empleado/a

Categoría y subcategoría Atención a clientes: Atención al cliente

Resolución de problemas Control de stocks Rotacion Gestión del dinero Atención al cliente stock

Junio 2017 - Diciembre 2017 (6 meses)

### Reponedor/a

Sainsbury's | Gran consumo y alimentación

Trabajando en Sainsbury?s aprendí la importancia de trabajar con un tiempo limitado. Reponiendo diferentes áreas y asegurándome la puesta a punto del comercio antes de su apertura cada mañana.

Trabajo en equipo ayudando a compañeros de trabajo para cumplir y sobrepasar expectativas.

12 € - 12 € Bruto/hora Salario

Nivel Empleado/a Privacy - Terms 11/15/22, 8:09 AM InfoJobs - CV

Categoría y subcategoría

Trabajo en equipo

Atención a clientes: Atención al cliente

**Estudios** 

Estudios reglados

GRADO

Septiembre 2016 - Mayo 2019 (2 años y 8 meses)

Reponer

## Grado en Ciencias del Deporte

University of Central Lancashire

Otros estudios

Julio 2016

### Nivel 2 Entrenador de Futbol

The FA

Mayo 2016

## **Primeros Auxilios**

The FA

Junio 2014

## **Sports Journalism Foundation**

University of Central Lancashire

Estudios no reglados

Septiembre 2019 - Junio 2020 (9 meses)

## CORe (Economía y Contabilidad)

Hardvard

#### Idiomas

Italiano Avanzado

Portugués Intermedio

Gallego Nativo

Nativo Inglés

Nativo Español